【裁判字號】    97,交易,2
【裁判日期】    970702
【裁判案由】    公共危險
【裁判全文】
臺灣臺南地方法院刑事判決               97年度交易字第2號
公  訴  人  臺灣臺南地方法院檢察署檢察官
被      告  甲○○
                    （現於臺灣台南看守所羈押中）
上列被告因公共危險案件，經檢察官提起公訴（96年度偵字第17
222號），經本院以簡式審判程序判決如下：
    主  文
甲○○因服用酒類，不能安全駕駛動力交通工具而駕駛，累犯，
處有期徒刑拾月。
    事  實
一、甲○○前於民國92年間，因服用酒類，不能安全駕駛動力交
    通工具而駕駛之公共危險案件，經本院以92年度南交簡字第
    655號判決罰金18,000銀元確定；又於93年間，犯相同之罪
    ，經本院以93年度交簡字第1366號判決拘役59日確定（以上
    部分未構成累犯）；再於94年間，犯相同之罪，經本院以94
    年度交簡字第1909號判決有期徒刑4月確定；復於94年間，
    犯相同之罪，經本院以94年度交簡字第2355號判決有期徒刑
    6月確定，上開2案合併執行，並定應執行刑有期徒刑8月，
    於96年4月4日（起訴書誤載為96年4月11日）因縮短刑期執
    行完畢出監。詎猶不思悔改，復於96年11月5日晚上7時許，
    在臺南縣永康市○○○路339號之1附近之羊肉店內，飲用高
    粱酒約三分之一瓶後，明知其控制力及注意力均已達不能安
    全駕駛動力交通工具之程度，仍於同日晚上9時50分許，自
    上開地點騎乘車牌號碼MZQ-200號重機車，沿臺南市○區○
    ○路五段地下道由南往北方向行駛，欲返回其位於臺南市○
    ○區○○街164巷6號住處。嗣於同日晚上10時40分許，途經
    長榮路五段長榮地下道時，因不勝酒力自行失控摔倒。經送
    往財團法人奇美醫院急救，由警委託醫院對其抽血檢測，測
    得血液所含酒精濃度為每10 0毫升300毫克，換算呼氣所含
    酒精濃度為每公升1.50毫克，而查獲上情。
二、案經台南市警察局第五分局報告臺灣臺南地方法院檢察署檢
    察官偵查起訴。
    理  由
一、本件係經被告甲○○於本院審理時當庭表示認罪，而經本院
    裁定以簡式審判程序加以審理，則依據刑事訴訟法第273 條
    之2、同法第159條第2項之規定，不適用傳聞法則有關限制
    證據能力之相關規定，合先敘明。
二、上揭犯罪事實，業據被告於警詢及本院審理時坦承不諱（參
    警卷第4頁、本院97年7月1日審判筆錄），並有財團法人奇
    美醫院藥毒物檢驗單、刑法第185條之3案件測試觀察紀錄表
    、臺南市警察局舉發違反道路交通管理事件通知單、道路交
    通事故現場圖、道路交通事故調查報告表(一)(二)各1份，及照
    片15張在卷可稽（參警卷第8頁至第10頁、臺灣臺南地方法
    院檢察署96年度偵字第17222號卷宗第6頁至第16頁）。按汽
    車駕駛人飲用酒類或其他類似物後其吐氣所含酒精濃度超過
    每公升0.25毫克或血液中酒精濃度超過百分之0.05者，不得
    駕車，道路交通安全規則第114條第2款定有明文。又刑法第
    185條之3規定所稱之「不能安全駕駛」，係屬抽象危險犯，
    並不以發生具體危險為必要，對於飲酒後呼氣酒精濃度已達
    每公升0.55毫克（0.55MG\L）以上，肇事率為一般正常人之
    10倍，認為已達不能安全駕車之標準，此業經法務部88年5
    月18日以法88檢字第001669號函公告週知。被告為警查獲時
    有昏睡叫不醒、臉部通紅，嘴巴有濃厚酒味等情，有上開測
    試觀察紀錄表在卷可稽，且其血液中所含酒精成份高達300M
    G/DL，換算成呼氣酒精濃度值高達每公升1.5毫克，遠遠超
    過上開標準，足見被告已達不能安全駕駛動力交通工具之情
    狀甚明，被告犯行當可認定。
三、核被告所為，係犯刑法第185條之3之公共危險罪。而被告於
    96年11月5日為本件行為後，刑法第185條之3之公共危險罪
    於96年12月19日修正，並經總統於97年1月2日公布，業於97
    年1月4日生效，修正前該條之法定刑為「一年以下有期徒刑
    、拘役或三萬元以下罰金」；修正後該條之法定刑為「一年
    以下有期徒刑、拘役或科或併科十五萬元以下罰金」，經比
    較修正前後之規定，新法之規定並非較有利於被告，依刑法
    第2條第1項前段規定，自應適用修正前刑法第185條之3之規
    定論罪。又被告於94年間，犯相同之罪，經本院以94年度交
    簡字第1909號判決有期徒刑4月確定，復於94年間，犯相同
    之罪，經本院以94年度交簡字第2355號判決有期徒刑6月確
    定，上開2案合併執行，並定應執行刑有期徒刑8月，於96年
    4月4日因縮短刑期執行完畢出監，有臺灣高等法院被告前案
    紀錄表1份在卷可憑，其於5年之內，故意再犯本件有期徒刑
    以上之罪，為累犯，應依刑法第47條第1項之規定，加重其
    刑。
四、本院審酌被告已有4次酒醉駕車行為遭法院判刑確定，猶不
    知悔改，旋即於96年11月5日第5度為本件酒醉駕車肇事行為
    ，為警查獲時所測得之吐氣酒精濃度高達每公升1.5毫克，
    惡性重大，惟念其犯罪後業已坦白承認所為，犯後態度尚稱
    良好等一切情狀，本院認檢察官具體求刑有期徒刑10月，經
    核尚屬適當，乃量處如主文所示之刑。
據上論斷，應依刑事訴訟法第273條之1第1項、第299條第1項前
段，修正前刑法第185條之3，刑法第47條第1項、第2條第1項前
段，刑法施行法第1條之1，判決如主文。
本案經檢察官蘇聰榮到庭執行職務。
中    華    民    國    97    年    7     月    2     日
                      交通法庭  法  官  陳淑勤
以上正本證明與原本無異。
如不服本判決應於收受本判決後10日內向本院提出上訴書狀，並
應敘述具體理由。如未敘述上訴理由者，應於上訴期間屆滿後20
日內向本院補提理由書狀（均須按他造當事人之人數附繕本）「
切勿逕送上級法院」。
                                書記官  陳金堂
中    華    民    國    97    年    7     月    2     日
附錄本案論罪科刑法條全文：
修正前刑法第185條之3
服用毒品、麻醉藥品、酒類或其他相類之物，不能安全駕駛動力
交通工具而駕駛者，處一年以下有期徒刑、拘役或三萬元以下罰
金。


司法院資訊處製作；財團法人民間司法改革基金會備份。
